【裁判字號】    99,台上,5706
【裁判日期】    990916
【裁判案由】    妨害風化
【裁判全文】
最高法院刑事判決            九十九年度台上字第五七０六號
上  訴  人  甲○○
            乙○○
上列上訴人等因妨害風化案件，不服台灣高等法院台中分院中華
民國九十七年十一月六日第二審判決（九十七年度上訴字第一九
七七號，起訴案號：台灣台中地方法院檢察署九十七年度偵字第
五三一六號），提起上訴，本院判決如下：
    主  文
上訴駁回。
    理  由
按刑事訴訟法第三百七十七條規定，上訴於第三審法院，非以判
決違背法令為理由，不得為之。是提起第三審上訴，應以原判決
違背法令為理由，係屬法定要件。而上訴第三審法院之案件，是
否以判決違背法令為上訴理由，應就上訴人之上訴理由書狀加以
審查，如果上訴理由書狀並未依據卷內訴訟資料，具體指摘原判
決不適用何種法則或如何適用不當，或所指摘原判決違法情事，
顯與法律規定得為第三審上訴理由之違法情形，不相適合時，均
應認其上訴為不合法律上之程式，予以駁回。至原判決究有無違
法，與上訴是否以違法為理由，係屬二事。本件原審經審理結果
，認為上訴人甲○○、乙○○受僱於已判決確定之賴建廷，與其
共同媒介、容留女子與人性交而牟利之犯行明確，因而撤銷第一
審所為諭知上訴人二人無罪之判決，改判均論處上訴人二人共同
意圖使女子與他人為性交之行為，而容留以營利罪刑（乙○○累
犯），已詳敘調查、取捨證據之結果及憑以認定犯罪事實之心證
理由。乙○○上訴意旨略以：賴建廷隱身於大樓套房內營業，賺
取之利潤有限，並無另聘員工之必要，查獲當天其係於現場等候
牌友時，為警查獲，警詢中始終未曾予其對性交行為之客人、女
子對質之機會，拖延時間，迄為其製作筆錄時，即要求其當場認
罪，原判決亦因其曾從事色情行業，即認其共同犯罪，殊難令人
甘服。甲○○上訴意旨則以：其對賴建廷從事色情行業一事，毫
無所知，查獲當日，係應乙○○邀約前往賴建廷住處打麻將，於
等候牌友時，遭警員指為嫌疑人，嗣法院審理時，從事性交易之
客人、女子均表示與其素不相識，因此第一審獲判無罪，原審審
理中，賴建廷亦陳明前於警詢時所為對其之不利供述，係出於刑
求，原判決竟因其前有妨害風化前科，即認係本案共同正犯，自
屬違法各云云。惟查：原判決依憑已判決確定之共同正犯賴建廷
、何宜甄（原名何佩未）自警詢以迄第一審審理時之供述，證人
郭青花、陳豔桂、李曉慧、陶雅娟、楊永年、張紹書警詢中證詞
，佐以扣案現場圖、照片、保險套、客人名冊、帳簿、員工手則
、行動電話及ＳＩＭ卡、營業所得現金新台幣九千元，認定上訴
人二人確有其事實欄所示圖利容留性交犯行，業於理由內論述甚
詳。至其關於上訴人二人前曾分別另有妨害風化前科之說明，旨
在以上訴人二人於該另案中即曾僱用陳豔桂、李曉慧二人一情，
對陳豔桂、李曉慧於本件第一審翻異前詞，改稱與上訴人二人均
素不相識之語，顯屬迴護，予以指駁。上訴意旨指摘原判決徒因
上訴人二人均有妨害風化前科，遽認彼等亦共犯本案云云，容有
誤會。又刑事訴訟法第一百六十六條係審判中被告對證人詰問權
之規定，於警詢中並無該規定之適用。而本件從事性交易之男客
黃東毅及女子陳豔桂、李曉慧等人，均於第一審審理時到庭由上
訴人二人及彼等辯護人行使詰問權。上訴意旨猶執該等證人於警
詢中未經上訴人二人詰問，指摘原判決違法，亦顯非適法之第三
審上訴理由。而其餘上訴意旨，則係就屬原審採證認事職權之適
法行使及原判決已說明事項，徒憑己見，任意指摘為違法，且仍
為單純事實之爭執，要難謂為適法之第三審上訴理由。依上揭說
明，其上訴不合法律上之程式，應予駁回。
據上論結，應依刑事訴訟法第三百九十五條前段，判決如主文。
中    華    民    國  九十九  年    九    月   十六   日
                      最高法院刑事第四庭
                          審判長法官  張  淳  淙
                                法官  劉  介  民
                                法官  蔡  彩  貞
                                法官  李  伯  道
                                法官  孫  增  同
本件正本證明與原本無異
                                      書  記  官
中    華    民    國  九十九  年    九    月  二十四  日
                                                      K

司法院資訊處製作；財團法人民間司法改革基金會備份。
